臺灣臺北地方法院刑事判決　　　　　　　　　　　　　九十一年度易字第八二八號
　　公訴人　臺灣臺北地方法院檢察署檢察官
　　被　告　戊○○
右列被告因贓物案件，經檢察官聲請簡易判決處刑（九十年度偵字第六四五五號），
本院改依通常程序審理，判決如左：
      主  文
戊○○故買贓物，處有期徒刑陸月，如易科罰金，以參佰元折算壹日。
      事  實
一、戊○○於民國八十九年十二月間，在台北市○○路○段與寧波西街口，明知姓名
    年籍不詳綽號「阿同」成年男子所兜售懸掛ＣＺ─三一五五號車牌，市價約新台
    幣（下同）四十萬元之自用小客車（原車號Ｌ９─四一二三號，車主丁○○，於
    八十九年十一月四日晚上八時許，在台北市○○路○段一三九號前失竊），係來
    路不明之贓物，竟以十五萬元之低價向「阿同」購買該部贓車使用。嗣於九十年
    一月十日凌晨零時三十分許，戊○○駕駛前開贓車，行經台北縣板橋市○○路○
    段一二四號前，為警查獲。
二、案經台北縣警察局板橋分局報請台灣台北地方法院檢察署檢察官偵查起訴。
      理  由
一、訊據被告戊○○固坦承於前揭時、地，以十五萬元向「阿同」購買前揭自用小客
    車之事實，惟矢口否認有故買贓物之犯意，辯稱：伊以十五萬元向「阿同」購買
    該部車輛使用，並不知該車為贓物云云。經查：
（一）本案查扣贓車之原車牌號碼為Ｌ９─四一二三號，引擎號碼ＶＱ000000
      00Ａ號，係於八十九年十一月四日晚上八時許，在台北市○○路○段一三九
      號前遭竊之贓物等情，業據被害人即車主丁○○於警訊時指述綦詳，並陳稱：
      該車目前價值約四十萬元等語（見偵卷第八頁反面），而證人即車號ＣＺ─三
      一五五號之車主甲○○於警訊及偵查中證稱：該部贓車雖與伊車輛懸掛相同車
      牌，但並非伊所有之車牌，且贓車擋泥板顏色與伊車子不同，伊曾接過許多交
      通違規單，但都不是伊車輛違規等語（見偵卷第十頁反面、第五十五頁），且
      警方將前開二部車輛併列拍照比對結果，除擋泥板顏色不同外，兩部車有相同
      外觀並懸掛相同車牌之日產廠牌車輛等情（見偵卷第十七頁、第十八頁），復
      有車籍作業查詢系統、車輛失竊資料查詢報表及贓物領據在卷可稽。足見該部
      Ｌ９─四一二三號車輛，係遭不詳之人竊取之後，改懸掛偽造同車型之ＣＺ─
      三一五五號車牌之贓車，堪予認定。
（二）又本件買賣標的係高價額之私家房車，並非一般日常用品，交易雙方對於車輛
      性能、年份及排氣量等影響價格等交易因素，無不逐一查驗相關車籍文件，雙
      方商議交易價格後，再至公路監理機關辦理過戶登記手續，保障雙方權益，此
      為眾所週知之事項。惟被告於本院訊問時竟謂：伊不清楚該部車輛的年份及排
      氣量，也不知「阿同」所交付之行車執照及保險證車主姓名，只有核對車牌而
      已等語（見本院九十一年七月十六日審判筆錄），然觀諸扣案之行車執照及保
      險證記載車主為「甲○○」，該姓名諧音與「阿同」顯然有別，被告既已察看
      「阿同」交付之前開行車執照及保險證，卻不究明車主真實身分，亦不向「阿
      同」查證該部車輛來源，仍以十五萬元低價向不詳姓名之「阿同」購買該車使
      用，被告以異於交易常情之方式購入來路不明之前開車輛使用，事後也未至公
      路監理機關辦理車籍登記，則被告故買贓物之犯行，甚為明灼，被告辯稱：不
      知「阿同」賣贓車云云，顯係卸責之詞，不足為採。
（三）被告雖聲請傳喚證人乙○○證明伊交付十五萬元向「阿同」購車一節，惟乙○
      ○到庭卻證稱：伊未見過被告向「阿同」買過該部車輛，也沒有陪被告到中華
      路與寧波西街口，交錢給賣車的人等語（見本院九十一年七月三十一日審判筆
      錄），是被告前開辯詞，不足採信。更何況，本件檢察官係起訴被告故買贓車
      之犯行，且被告對於付款買車之事實並不爭執，則被告聲請本院調查此部分不
      爭執之購車事項，核無必要。從而，被告又聲稱購車地點附近「小歇」泡沫紅
      茶店有位叫「Ｙ頭」服務人員曾目睹伊購車情形云云，本院認無再行調查之必
      要。
（四）綜上各節，被告故買贓物之犯行，已臻明確，被告辯詞不足為採。是本件事證
      明確，被告犯行洵堪認定。
二、核被告所為，係犯刑法第三百四十九條第二項之故買贓物罪。爰審酌被告明知「
    阿同」所販售係來路不明之贓車，竟以低價購入使用，破壞車主丁○○追贓之困
    難度，事後未能坦認犯行及犯後態度不佳等情狀，量處如主文所示之刑。又按被
    告行為後，刑法第四十一條業於九十年一月十日經總統公布，並於同年月十二日
    生效，關於易科罰金適用範圍擴大為「最重本刑五年以下有期徒刑之罪，而受六
    月以下有期徒刑或拘役之宣告」，經比較新舊法結果，以修正後之新法對被告較
    為有利，依刑法第二條第一項前段之規定，適用新修正之刑法第四十一條第一項
    前段規定諭知易科罰金之折算標準，以資懲儆。
三、本件係檢察官聲請以簡易判決處刑之案件，因被告所犯之罪不合刑事訴訟法第四
    百四十九條所定得以簡易處刑之案件，本院改用通常程序審判之。
據上論斷，應依刑事訴訟法第四百五十二條、第二百九十九條第一項前段，刑法第二
條第一項前段、第三百四十九條第二項、第四十一條第一項前段，罰金罰鍰提高標準
條例第一條前段、第二條，判決如主文。
本案經檢察官丙○○、呂建興到庭執行職務。
中      華      民      國    九十一    年      八      月      九      日
                              臺灣臺北地方法院刑事第一庭
                                  法    官    傅  中  樂
右正本證明與原本無異。
如不服本判決，應於判決送達後十日內，向本院提出上訴狀。
                                  書 記 官    林  明  龍
中      華      民      國    九十一    年      八      月      九      日
附論罪科刑依據法條：
刑法第三百四十九條
收受贓物者，處三年以下有期徒刑、拘役或五百元以下罰金。
搬運、寄藏、故買贓物或為牙保者，處五年以下有期徒刑、拘役或科或併科一千元以
下罰金。
因贓物變得之財物，以贓物論。
